# 求助陈版主：关于小企业合并报告格式

提问人：lcx2456 时间：2020-05-11 10:44:00
小企业合并报告中，如果期初只是母公司单体，期末需要合并一家子公司，那么子公司的固定资产期初数在本期的报告附注中是填在本期增加中，还是需要在小企业的报告附注格式中添加一列合并范围内增加？

回答人：chenyiwei
取决于这是同一控制下合并还是非同一控制下合并？小企业会计准则原本是没有编制合并报表要求的，如果要编制合并报表，则是参考企业会计准则中的规定。